【裁判字號】    89,婚,204
【裁判日期】    900228
【裁判案由】    履行同居
【裁判全文】
R臺灣新竹地方法院民事判決  八十九年度婚字第二Ｏ四號
    原      告  乙○○
                        送達代.
                        住新竹.
    訴訟代理人  彭巧君律師
    被      告  丙○○  住中國.
                            .
右當事人間請求離婚事件，本院判決如左：
    主      文
准原告與被告離婚。
訴訟費用由被告負擔。
    事      實
甲、原告方面：
  一、聲明：求為判決如主文所示。
  二、陳述：兩造於民國八十六年六月十八日在大陸地區結婚，被告於八十六年九月
      十六日即來台灣與原告共同居住在新竹縣竹東鎮○○路○段七二巷十五號之住
      所，並以上址為履行同居義務之處所。未料被告在台期間頻頻向原告索取款項
      花用，並以此為由與原告爭吵，更於八十六年十月六日趁原告上班之際不告而
      別，被告曾來電表示會回來，然均未返家，直至八十六年十月底始來電表示她
      已返回大陸，原告曾多次以電話要求被告回台履行同居義務，但均遭被告拒絕
      ，至今已有三年餘，致使兩造婚姻關係有名無實，無法共同生活，顯係惡意遺
      棄原告在繼續狀態中，且其行為亦已達到難以維持婚姻之程度，為此依據民法
      第一千零五十二條第一項第五款及同條第二項之規定，訴請判決原告與被告離
      婚。
  三、證據：提出戶籍謄本一份、國人入出境日期證明書一件、中華民國台灣地區旅
      行證影本一件，並聲請訊問證人甲○○、林鄧金妹。
乙、被告方面：
    被告未於言詞辯論期日到場，亦未提出任何書狀作何聲明或陳述。
丙、本院依職權函請新竹縣竹東鎮戶政事務所檢送原告結婚登記相關資料。
    理      由
一、原告主張兩造於八十六年六月十八日結婚在大陸地區結婚，被告於八十六年九月
    十六日即來台灣與原告共同居住在新竹縣竹東鎮○○路○段七二巷十五號之住所
    ，並以上址為履行同居義務之處所。未料被告於八十六年十月六日趁原告上班之
    際不告而別，雖曾來電表示會回來，然均未返家，直至八十六年十月底始來電表
    示她已返回大陸，原告曾多次以電話要求被告回台履行同居義務，但均遭被告拒
    絕，至今已有三年餘之事實，業經證人即原告之父母甲○○、林鄧金妹到庭證述
    屬實，並有戶籍謄本、國人入出境日期證明書、中華民國台灣地區旅行證影本、
    結婚登記相關資料等件在卷可證，應堪信為真實。
二、按夫妻之一方以惡意遺棄他方在繼續狀態中者，為判決離婚之原因，民法第一千
    零五十二條第一項第五款定有明文。本件被告拒絕履行同居義務，迄今已有三年
    餘，又無不能同居之正當理由，不僅有違背同居義務之客觀事實，亦有拒絕同居
    之主觀情事，顯係惡意遺棄原告於繼續狀態中，從而，原告依據前述規定訴請離
    婚，為有理由，應予准許。
三、原告雖又主張依據民法第一千零五十二條第二項規定訴請離婚，然因原告已持前
    述理由請求離婚獲准，本院即無須對此再予以審酌，附此敘明。
四、結論：原告之訴為有理由，依民事訴訟法第七十八條判決如主文。
中      華      民      國    九十      年      二      月    二十八    日
                                  臺灣新竹地方法院民事第二庭
~B法      官  雷雅雯
右為正本係照原本作成。
如對本判決上訴，須於判決送達後二十日內向本院提出上訴狀。
~B法院書記官  洪儷容
中      華      民      國    九十      年      一      月    二十八    日


司法院資訊處製作；財團法人民間司法改革基金會備份。
